【裁判字號】    98,簡上,172
【裁判日期】    990120
【裁判案由】    詐欺等
【裁判全文】
臺灣花蓮地方法院刑事判決             98年度簡上字第172號
公  訴  人  臺灣花蓮地方法院檢察署檢察官
上  訴  人
即被    告  甲○○
上列上訴人因詐欺案件，不服本院花蓮簡易庭於民國 98年9月28
日所為98年度花簡字第876號第一審刑事簡易判決（ 聲請簡易判
決處刑案號：臺灣花蓮地方法院檢察署98年度偵字第855 號），
提起上訴，本院管轄之第二審合議庭判決如下：
    主  文
原判決關於甲○○犯詐欺得利罪部分撤銷。
甲○○犯詐欺得利罪，累犯，處拘役肆拾日，如易科罰金，以新
臺幣壹仟元折算壹日。
    事  實
一、甲○○前因妨害公務案件，經法院判處有期徒刑5月 確定，
    並於民國96年3月20日執行完畢。詎不知悔改，於98 年2月7
    日晚間8 時許，明知自己並無資力，猶佯闊綽，基於意圖為
    自己不法之所有，進入可同時提供餐飲及女子陪酒服務之位
    於花蓮縣花蓮市○○路262號紅木屋卡拉OK 店消費，使該店
    店主乙○○陷於錯誤，而誤信其有資力而同意其消費，並提
    供其餐飲及女子坐檯服務，計新臺幣（下同）10,380元（含
    4名女子坐檯費6,000元及餐飲費4,380 元），甲○○未為給
    付上開消費款項，於同日晚間11時許，逕行離去。嗣經乙○
    ○報警處理，始查悉上情。
二、案經花蓮縣警察局花蓮分局報請臺灣花蓮地方法院檢察署檢
    察官偵查而聲請簡易判決處刑。
    理  由
壹、證據能力部分
一、按被告以外之人於偵查中向檢察官所為之陳述，除顯有不可
    信之情況外，得為證據，刑事訴訟法第159條之1第2 項定有
    明文。查證人乙○○於偵查中向檢察官所為之陳述，經具結
    在卷，且無顯有不可信之情況，又被告甲○○就證人陳述之
    證據能力並不爭執，則具證據能力。
二、按被告以外之人於審判外之言詞或書面陳述，除法律有規定
    者外，不得作為證據。被告以外之人於審判外之陳述，雖不
    符前4 條之規定，而經當事人於審判程序同意作為證據，法
    院審酌該言詞陳述或書面陳述作成時之情況，認為適當者，
    亦得為證據；當事人、代理人或辯護人於法院調查證據時，
    知有第159 條第1 項不得為證據之情形，而未於言詞辯論終
    結前聲明異議者，視為有前項之同意。刑事訴訟法第159 條
    第 1項、第159條之5就此定有明文。本判決以下所引用性質
    上屬被告以外之人於審判外之陳述，依據前開規定，屬於傳
    聞證據，惟本案當事人對於上開證據之證據能力，於準備程
    序中均不爭執，迄本案言詞辯論終結前，亦未就證據能力問
    題為爭執，揆諸上開規定，均得採為本案證據。
貳、實體部分
一、訊據被告甲○○矢口否認有何詐欺之犯行，並辯稱：我有事
    先告知店主乙○○，我身上錢帶不夠，可否以證件抵押，先
    消費，經乙○○同意，我才消費，否則我不會消費云云。經
    查，上揭犯罪事實，業據證人即被害人乙○○於警詢、檢察
    官偵查時證述：被告於消費前，並未告知伊，身上錢帶不夠
    ，要先以證件抵押再為付款等語明確，且經證人即當時與被
    告同行之友人陳信裕於警詢時證述: 因為被告說要請我們同
    行的3人喝酒，但被告不付錢離開， 我不知道為何被告不付
    帳，我們也沒有帶錢，所以也跟著被告離開等語綦詳，並有
    消費帳單1 紙在卷可稽。足認被告所辯，顯與事實不符，不
    足採信。本案事證明確，被告犯行堪以認定。
二、核被告所為，係犯刑法第339條第1 項詐欺取財罪、同條第2
    項詐欺得利罪。被告前因妨害公務案件，經法院判處有期徒
    刑5月確定，並於96年3月20日執行完畢，此有臺灣高等法院
    被告前案紀錄表1份在卷可稽，其於有期徒刑執行完畢後5年
    以內故意再犯本案有期徒刑以上之罪，為累犯，依法加重其
    刑。被告係以一行為同時觸犯刑法第339條第1項詐欺取財罪
    及同法第339條第2項詐欺得利罪，為想像競合犯，從一重之
    詐欺得利罪處斷。原審審酌被告使他人陷於錯誤致得財產上
    不法之利益，被告有躁鬱症（見卷附重大傷病免行部分負擔
    證明卡），尚未與被害人達成和解，且被告係五專畢業、職
    業為補教業、家境小康等一切情狀，量處被告拘役50日，並
    諭知易科罰金之折算標準為以新臺幣1千元折算1日，尚符憲
    法比例原則及平等原則之要求，原審刑罰裁量權之行使並無
    違法不當之處。從而，被告上訴理由否認其有詐欺之犯行云
    云為由，提起上訴，為無理由，應予駁回。惟查被告業已於
    審判期日與被害人乙○○達成民事上和解，並已賠償10,380
    元予被害人，業據被告自承在卷，且經被害人於本院審理時
    陳述綦詳，並有和解書影本1 份在卷可稽，原審未及審酌，
    容有未洽。被告執前詞提起上訴，雖無可採，然原審判決既
    有上開可議之處，仍應由本院予以撤銷改判之。爰審酌被告
    以詐欺之不法手段獲得餐飲及服務，所獲得之利益尚非鉅，
    又被告患有躁鬱症，犯後雖否認犯行，惟已和被害人達成民
    事上和解，且已賠償被害人之損害，復被害人對本案表示無
    意見，有本院99年1月6日審判筆錄1 份在卷可稽等一切情狀
    ，量處如主文所示之刑，並諭知易科罰金之折算標準。
據上論斷，應依刑事訴訟法第455 條之1 第1 項、第3 項、第36
9條第1項前段、第364條、第299條第1 項前段，刑法第339條第1
項、第2項、第55條、第47條第1項、第41 條第1項前段，刑法施
行法第1條之1第1項、第2項前段，判決如主文。
本案經檢察官黃蘭雅到庭執行職務
中    華    民    國    99    年    1     月    20    日
                  刑事第四庭  審判長  法  官  陳月雯
                                      法  官  黃鴻達
                                      法  官  魏俊明
上列正本證明與原本無異。
本件不得上訴。
中    華    民    國    99    年    1     月    20    日
                                      書記官
附錄本案論罪科刑依據之法條：
中華民國刑法第339條
意圖為自己或第三人不法之所有，以詐術使人將本人或第三人之
物交付者，處5 年以下有期徒刑、拘役或科或併科1 千元以下罰
金。
以前項方法得財產上不法之利益或使第三人得之者，亦同。
前二項之未遂犯罰之。

司法院資訊處製作；財團法人民間司法改革基金會備份。
